臺灣基隆地方法院刑事判決　　　　　　　 94年度易字第412號
公　訴　人　臺灣基隆地方法院檢察署檢察官
被　　　告　乙○○
上列被告因毒品危害防制條例案件，經檢察官提起公訴（94年度
毒偵字第1862、2529號），被告就被訴事實為有罪之陳述，經本
院合議庭裁定由受命法官獨任以簡式審判程序進行審理，經改依
簡式審判程序審理後判決如下︰
    主  文
乙○○連續施用第二級毒品，累犯，處有期徒刑柒月。
扣案已破裂之吸食器壹支沒收。
    事  實
一、乙○○前因2次施用第二級毒品安非他命案件，經觀察、勒
    戒後，均認無繼續施用毒品之傾向，由臺灣基隆地方法院檢
    察署檢察官各於民國88年10月28日、90年7月11日，以88年
    度毒偵字第666號、90年度毒偵字第749號為不起訴處分確定
    （先後於88年10月27日、90年7月12日釋放）。復因施用第
    二級毒品安非他命案件，由臺灣基隆地方法院於93年2月24
    日，以93年度基簡字第112號判決判處有期徒刑3月，於93年
    3月22日確定，於93年5月4日易科罰金執行完畢，仍不知悔
    改。又因施用第二級毒品安非他命案件，由福建金門地方法
    院金城簡易庭於93年10月18日，以93年度城簡字第85號判決
    判處有期徒刑6月，於93年11月29日確定（尚未執行）。詎
    其於5年內，又基於施用第二級毒品之概括犯意，自94年4、
    5月間起至94年10月底左右止（起訴書記載為自94年7月3日
    上午10時許起至同年8月2日上午10時許止），在基隆市○○
    區○○路130號住處，以將安非他命放入錫箔紙或吸食器內
    用火燒烤吸其煙霧方式，連續非法施用第二級毒品甲基安非
    他命多次，約每天施用1次、或1個月、或2、3月不等施用1
    次。嗣先於94年7月4日19時10分許，在基隆市○○區○○路
    132號前為警盤查，乙○○自褲子口袋取出皮夾出示證件時
    ，經警發現乙○○持有第一級毒品海洛因1包淨重0.15公克
    而查獲（乙○○涉犯持有第一級毒品海洛因部分，由檢察官
    另案偵辦），經警採集尿液送臺灣尖端先進生技醫藥股份有
    限公司檢驗結果呈安非他命陽性反應（安非他命檢出濃度72
    00ng／ml）及甲基安非他命陽性反應（甲基安非他命檢出濃
    度29460ng／ml）；再於94年8月3日14時20分許，在基隆市
    七堵區○○路130號住處為警搜索查獲，並當場扣得乙○○
    所有供施用第二級毒品安非他命用之吸食器1支（現已破裂
    ），經警採集尿液送臺灣尖端先進生技醫藥股份有限公司檢
    驗結果呈安非他命陽性反應（安非他命檢出濃度2750ng／ml
    ）及甲基安非他命陽性反應（甲基安非他命檢出濃度14180n
    g／ml）。
二、案經基隆市警察局第三分局、第一分局分別報告臺灣基隆地
    方法院檢察署檢察官偵查起訴。
    理  由
壹、程序事項
    本件被告乙○○所犯者非為死刑、無期徒刑、最輕本刑為3
    年以上有期徒刑之罪或高等法院管轄第一審案件，其於準備
    程序進行中，先就被訴事實為有罪之陳述，經告知其簡式審
    判程序之旨，並聽取公訴人、被告之意見後，本院合議庭業
    已依刑事訴訟法第273條之1第1項之規定，裁定由受命法官
    獨任以簡式審判程序進行本案之審理。
貳、實體事項
一、上開犯罪事實，有下列證據可以證明：
  (一)上揭犯罪事實，業據被告於本院準備程序及審理中坦承在卷
    ，其自白核與下列事證相符，堪以採信。
  (二)臺灣尖端先進生技醫藥股份有限公司94年7月8日、94年8月
    12日濫用藥物檢驗報告2份：
    被告2次為警查獲後所採集之尿液，經送驗結果，均呈安非
    他命及甲基安非他命之陽性反應。
  (三)扣案之吸食器1支（現已破裂）：被告坦承扣案之吸食器為
    其所有供施用第二級毒品安非他命所用之物。
  (四)不起訴處分書、聲請簡易判決處刑書、判決書、刑案資料查
    註紀錄表、臺灣高等法院被告前案紀錄表：被告因2次施用
    第二級毒品安非他命案件，經觀察、勒戒後，均認無繼續施
    用毒品之傾向，由臺灣基隆地方法院檢察署檢察官各於民國
    88年10月28日、90年7月11日，以88年度毒偵字第666號、90
    年度毒偵字第749號為不起訴處分確定（先後於88年10月27
    日、90年7月12日釋放）。
二、論罪科刑之理由：
  (一)按安非他命係毒品危害防制條例第2條第2項第2款所定之第
    二級毒品，被告予以施用，核其所為，係犯毒品危害防制條
    例第10條第2項之施用第二級毒品罪。又被告因施用而持有
    第2級毒品安非他命，其持有第二級毒品之低度行為應為施
    用第二級毒品之高度行為所吸收，不另論罪。
  (二)被告先後多次施用第二級毒品安非他命，時間緊接，復觸犯
    構成要件相同之罪名，顯係基於概括犯意為之，為連續犯，
    應依刑法第56條之犯定論以1施用第二級毒品罪，並加重其
    刑。
  (三)被告前曾受如事實欄所載有期徒刑之執行完畢，於5年內再
    犯本件有期徒刑以上之罪，為累犯，應依法遞加重其刑。
  (四)起訴書僅就被告自94年7月3日上午10時許起至同年8月2日上
    午10時許止施用第二級毒品安非他命之犯行提起公訴，並未
    就被告其餘施用施用第二級毒品之犯行予以起訴，惟未起訴
    部分與起訴部分有連續犯裁判上一罪之關係，為起訴效力所
    及，本院得併予審理，在此說明。
  (五)爰審酌被告曾接受過觀察勒戒、科刑後仍犯施用毒品罪、其
    施用毒品期間、次數及被告於本院審理時坦承犯行等一切情
    狀，量處如主文所示之刑，以示儆懲。
三、沒收：
    扣案已破裂之吸食器1支，為被告所有供施用第二級毒品所
    用之物，業據被告供明在卷，依刑法第38條第1項第2款之規
    定宣告沒收。
四、應適用之法律：
　　刑事訴訟法第299條第1項前段、第273條之1第1項、第284條
    之1，毒品危害防制條例第10條第2項、第23條第2項，刑法第
    11條前段、第56條、第47條、第38條第1項第2款。
本案經檢察官甲○○到庭執行職務。
中　　華　　民　　國　　94　　年　　11　　月　　14　　日
                  刑事第四庭法  官  鄭景文
以上正本證明與原本無異。
對於本件判決如有不服，應於收受送達後10日內，向本院提出上
訴書狀，上訴於臺灣高等法院，並按他造當事人之人數附具繕本
。
中　　華　　民　　國　　94　　年　　11　　月　　14　　日
                            書記官  陸清敏
附錄論罪科刑依據之法條：
毒品危害防制條例第10條第1項、第2項：
    施用第一級毒品者，處6月以上5年以下有期徒刑。
    施用第二級毒品者，處3年以下有期徒刑。
